臺灣高等法院交通事件裁定　　　　　　 94年度交抗字第226號
　　抗　告　人
　　即受處分人　甲○○
上列抗告人因違反道路交通管理處罰條例案件，不服臺灣臺北地
方法院，中華民國94年3月1日所為裁定（93年度交聲字第1240
號），提起抗告，本院裁定如下：
    主  文
抗告駁回
    理  由
一、抗告意旨略以：抗告人甲○○案發當時，並非遭到庭作證之
    警員陳樹曦攔檢，而係另一在場之員警，證人陳樹曦作偽證
    ；又證人陳樹曦承認當時其係低頭開罰單，另一警員攔車與
    人爭執，則在凌晨1時15分許，其等卻能一舉發現多部車違
    規，顯係說謊，且警員取締態度蠻橫，當時另一位被攔檢人
    亦高喊不服，警察執勤顯有偏差，實不可取，爰依法抗告云
    云。
二、按汽（機）車駕駛人，行經有燈光號誌管制之交岔路口闖紅
    燈者，處新臺幣1800元以上5400元以下罰鍰，並予記違規點
    數3點之處分，道路交通管理處罰條例第53條、第3條第8款
    、第63條第1項第3款分別定有明定。經查抗告人並不爭執於
    民國93年8月15日上午1時15分許，駕駛車牌號碼ZG-9195號
    自用小客車，行經桃園縣中壢市○○路、龍興路口，而依卷
    附桃園縣警察局舉發違反道路交通管理事件通知單影本記載
    ，舉發填單之警員係陳樹曦，堪可確認警員陳樹曦於舉發本
    件交通違規時在場。據警員陳樹曦於原審證述當時抗告人是
    沿著龍岡路由中壢市往平鎮市方向行駛，在龍興路與龍岡路
    口的紅綠燈是T字型，當時是深夜，其站立的位置距離該燈
    號約50公尺，當時視線良好，抗告人直行闖過該紅燈，當時
    有2、3台車開過來，抗告人闖過燈號因為看到其等攔停前面
    闖紅燈之2部車，就在路旁先暫停，待轉彎車的燈號變成綠
    燈後跟著轉彎車直行，當時所有闖紅燈的車輛，其均攔停並
    舉發，其當時是在開罰單，但是其有看到抗告人的車輛闖越
    紅燈，並由另一位警員攔停等語（原審卷第14頁），依證人
    陳樹曦所述，當時闖紅燈有2、3部車，對於行車在抗告人之
    前2部闖紅燈之車子亦開立舉發通知單，可知警員執法並非
    獨對抗告人為之；而證人陳樹曦證述其當時雖在開罰單，惟
    確實看見抗告人闖紅燈，並描述見到抗告人闖紅燈後因為看
    到員警攔停前面闖紅燈之2部車，就在路旁先暫停，待轉彎
    車的燈號變成綠燈後，即跟著轉彎車直行，其所證述，係其
    親身見聞，並非其聽聞另一在場警員之轉述，而抗告人亦不
    否認駛過上開路口即慢行靠右，在路邊暫時停車，雖辯稱係
    讓友人嘔吐云云，然從此可知證人陳樹曦所述抗告人在路口
    行車、停車之情狀，與抗告人自陳在路口之行車、停車之情
    形相符，堪可認定證人陳樹曦所見無訛；又證人陳樹曦係發
    現同時有2、3部車違規，先攔下2部車開立舉發單，因抗告
    人之車停避路邊，而暫未處理，並非警員在開立舉發單時，
    另發現抗告人之車闖紅燈，自無抗告人所指警員不可能同時
    開罰單又發現其闖紅燈之情形；另證人陳樹曦證稱當時係由
    另位警員攔停抗告人，核與抗告人所陳稱係另位警員攔停其
    車相符；又交通號誌燈即使在黑夜，依然能讓用路人於相當
    遠之距離均可判別燈號，且汽機車於夜間均開大燈行駛，證
    人陳樹曦站於距舉發路口50公尺處，對於往來之汽機車是否
    闖紅燈，當可識別。綜上所述，證人陳樹曦於舉發抗告人之
    時、地確實在場，且其證詞描述舉發當時之情狀，亦與抗告
    人之陳述不相違，其證言洵可採信。抗告人辯稱當時黑夜視
    線不清，證人陳樹曦當時無法看清係作偽證云云，空言無據
    ，不可採信。另抗告人雖指稱舉發員警態度不佳，縱令屬實
    ，然亦不礙抗告人確有交通違規行為。
三、原審以抗告人確有於前揭時、地駕駛汽車行經有燈光號誌管
    制之交岔路口闖紅燈之違規行為，認為原處分機關對抗告人
    依道路交通管理處罰條例第53條及第63條第1項第3款之規定
    ，裁處抗告人罰鍰新臺幣5,400元，並記違規點數3點，於法
    並無何違誤或不當之處，而駁回抗告人之異議。本院經核原
    審法院之裁定並無違誤，抗告人抗告指摘原審裁定不當，為
    無理由，應予駁回。
四、據上論結，應依道路交通案件處理辦法第26條、刑事訴訟法
    第412條，裁定如主文。
中　　華　　民　　國　　94　　年　　3 　　月　　31　　日
                刑事第十六庭  審判長法　官  曾德水
　　　　　　　　　　　　　　    　　法  官  江國華
　　　　　　　　　　　　　　　　    法  官  杜惠錦
以上正本證明與原本無異。
不得再抗告。
                                    書記官  楊秋鈴
中　　華　　民　　國　　94　　年　　3 　　月　　31　　日
